臺灣士林地方法院刑事判決
111年度審易字第570號
公  訴  人  臺灣士林地方檢察署檢察官陳銘鋒
被      告  周金生


上列被告因竊盜案件，經檢察官提起公訴（111 年度偵緝字第61
5 號），本院判決如下：
一、判決主文：
    周金生竊盜，處拘役壹拾日，如易科罰金，以新臺幣壹仟元
    折算壹日，未扣案之犯罪所得蘑菇椅貳張、木椅壹張沒收，
    於全部或一部不能沒收或不宜執行沒收時，追徵其價額。 
二、犯罪事實：                           
    周金生意圖為自己不法之所有，基於竊盜犯意，於民國110  
    年11月18日下午1 時20分許，在新北市○○區○○○路000  號「
    偲蕾爾美學館」外，趁張珮儀所有之蘑菇椅2 張、木椅1 張
    放置在該址騎樓（總價值新臺幣【下同】1397元)，無人看
    管之便，徒手竊取上開3 張椅子，得逞後自行離去。 
三、證據名稱：
  1.張珮儀於警詢中之指述（偵查卷第7 頁）；
  2.現場監視器側錄被告行竊過程之翻拍照片1 份（偵查卷第15
    頁至第17頁）；
  3.上開錄影畫面光碟1 片。
四、對於被告有利證據不採納之理由：
    被告在本院審理時並未到庭，其先前到案時也保持緘默，並
    未有所陳述，在偵查中則辯稱略以：伊以前曾經在這裡搬過
    人家不要的椅子，有很多人來搬云云（偵緝卷第41頁），意
    指其誤認椅子係無主之物，然不告而取謂之偷，此係一般常
    識，而觀諸上開監視錄影畫面可知（偵查卷第15頁、第16頁
    ），本案之3 把椅子結構均甚完整，外觀尚新，排列有序，
    應係美容店擺放在外面騎樓，供客人乘坐等候使用，並非隨
    意丟棄之無主物或廢棄物可比，上情以一般人而言，可輕易
    得見，被告亦難諉為不知，此觀被告在偵查中經檢察官質以
    ：「你看那3 張椅子有無破損的地方」時，也僅保持沉默（
    偵查卷第43頁），應甚明白，準此，被告未經物主許可，擅
    自搬走本案之3 把椅子並自為處分，有竊盜之不法意圖甚明
    ，是被告上開所辯應係卸責之詞，並不足採。
五、論罪科刑之簡要說明：
  1.核被告所為，係犯刑法第320 條第1 項之普通竊盜罪。爰審
    酌被告未曾有財產犯罪之前科，有其臺灣高等法院被告前案
    紀錄表在卷可考，此次竊取的3 把椅子據張佩儀所述（偵查
    卷第8 頁），合計價值約僅1397元，犯罪情節尚稱輕微，對
    被害人造成之損害亦屬有限，犯後飾詞否認犯行，亦未能與
    被害人達成和解，另斟酌被告家境貧寒、現今與母親及兄長
    同住，及其年齡智識、生活經驗與其他一切情狀（偵緝卷第
    13頁、本院卷第45頁），量處如主文所示之刑，並諭知易科
    罰金之折算標準，以示懲儆。  
  2.被告竊得之椅子3 張係其犯罪所得，均未扣案，被告亦未返
     還或賠償給張珮儀，應依刑法第38條之1 第1 項前段、第3
      項規定沒收前開犯罪所得，如全部或一部不能沒收或不宜
    執行沒收時，追徵其價額。
六、附記事項：
    被告於111 年6 月24日經拘提到案，面告同年6 月27日審理
    庭期及如無正當理由不到庭，將不待其陳述逕行判決等意旨
    後，仍於本院前開審理期日時，無正當理由不到庭，有該次
    之訊問筆錄及本次的審判筆錄與報到單在卷可稽（本院卷第
    46頁、第49頁、第51頁），而本院審理後，認為應對被告科
    處拘役，爰依刑事訴訟法第306 條規定，不待其陳述逕行判
    決。
七、適用法條：
    刑事訴訟法第299 條第1 項前段、第306 條、第310 條之1 
     第1 項，刑法第320 條第1 項、第41條第1 項前段、第38
    條之1 第1 項前段、第3 項，刑法施行法第1 條之1 第1 項
    。
本案經檢察官林在培到庭執行職務。
中　　華　　民　　國　　111 　年　　7 　　月　　11　　日
                  刑事第九庭法　官  陳彥宏   
以上正本證明與原本無異。
如不服本判決應於收受送達後20日內向本院提出上訴書狀，並應
敘述具體理由。其未敘述上訴理由者，應於上訴期間屆滿後20 
日內向本院補提理由書 (均須按他造當事人之人數附繕本 )「切
勿逕送上級法院」。
因疫情而遲誤不變期間，得向法院聲請回復原狀。
                            書記官  李文瑜
中　　華　　民　　國　　111 　年　　7 　　月　　11　　日
附錄本案論罪科刑依據法條全文：
刑法第320 條
意圖為自己或第三人不法之所有，而竊取他人之動產者，為竊盜
罪，處5年以下有期徒刑、拘役或50萬元以下罰金。
意圖為自己或第三人不法之利益，而竊佔他人之不動產者，依前
項之規定處斷。
前二項之未遂犯罰之。